臺灣苗栗地方法院民事簡易判決
111年度苗簡字第669號
原      告  樂天國際商業銀行股份有限公司

法定代理人  王東和
訴訟代理人  林明鋒
被      告  李世宏
上列當事人間請求返還消費借貸款事件，本院於中華民國一百一
十一年十一月十六日言詞辯論終結，判決如下：
    主      文
一、被告應給付原告新臺幣壹拾伍萬零伍佰捌拾捌元，及其中新
    臺幣壹拾伍萬元部分，自民國一百一十一年二月二十一日起
    至清償日止，按週年利率百分之四點六八計算之利息，暨自
    民國一百一十一年二月二十一日起至清償日止，逾期在六個
    月以內者，按上開利率百分之十，逾期超過六個月者，按上
    開利率百分之二十計算之違約金，違約金最高連續收取期數
    為九期。
二、原告其餘之訴駁回。
三、訴訟費用由被告負擔。
四、本判決第一項部分得假執行。　　　　
　　事實與理由
壹、程序事項：
一、按訴狀送達後，原告不得將原訴變更或追加他訴。但擴張或
    減縮應受判決事項之聲明者，不在此限，民事訴訟法第255
    條第1項第3款定有明文。查本件原告於民國111年7月8日以
    民事支付命令聲請狀（下稱聲請狀）聲明「被告應給付原告
    新臺幣（下同）15萬588元，及其中15萬元部分，自111年2
    月20日起至清償日止，按年息百分之四點六八計算之利息，
    暨自111年2月21日起至清償日止，逾期在6個月以內者，按
    上開利率百分之十，逾期超過6個月者，按上開利率百分之
    二十計算之違約金。每次違約狀態最高連續收取期數為9期
    」（本院111年度司促字第4307號卷宗〈下稱支付命令卷〉第5
    頁），且前揭聲請狀經本院引為111年度司促字第4307號支
    付命令附件於111年8月12日囑託矯正機關首長送達被告簽收
    ，有本院111年8月12日送達證書1份（支付命令卷第57頁）
    在卷可稽。其後，因被告於111年8月16日具狀聲明異議（但
    未記載理由）（本院卷第13頁），本件依民事訴訟法第519
    條第1項規定視為起訴。原告又於111年11月16日言詞辯論期
    日變更聲明為「被告應給付原告15萬元，及自111年1月20日
    起至清償日止，按週年利率百分之四點六八計算之利息，暨
    自111年2月21日起至清償日止，逾期在6個月以內者，按上
    開利率百分之十，逾期超過6個月者，按上開利率百分之二
    十計算之違約金。每次違約狀態最高連續收取期數為9期」
    （本院卷第60頁），核與前揭法律規定相符，應予准許。
二、按言詞辯論期日，當事人之一造不到場者，得依到場當事人
    之聲請，由其一造辯論而為判決，民事訴訟法第385條第1項
    前段規定甚明。查本件被告自111年8月22日即離開矯正機關
    ，就111年11月16日言詞辯論期日前經本院將通知書於111年
    10月19日寄送至其戶籍地，但因無人收受而寄存在苗栗縣警
    察局苗栗分局銅鑼派出所，有被告之臺灣高等法院在監在押
    全國紀錄表（本院卷彌封袋）、本院111年10月19日送達證
    書（本院卷第25頁）各1份附卷可參，至遲在111年10月29日
    即生合法送達效力，被告卻未遵期到場，且依卷內事證，本
    件並無民事訴訟法第386條所列各款情形，爰依原告之聲請
    ，由其一造辯論而為判決。　　
貳、實體事項：
一、原告主張：被告前於111年1月19日向伊辦理個人信用貸款15
    萬元，並簽立個人信用貸款約定書，約定借款期間為111年1
    月20日至115年1月20日，上開借款分48期清償，每月為1期
    ，按期平均攤還本息（個人信用貸款約定書第7條第1項第1
    款），利息則按日以伊定儲利率指數加計週年利率百分之三
    點八八計算（目前為百分之四點六八）（個人信用貸款約定
    書第5條第1項），且若被告有不依約清償本金情事，視為全
    部到期（個人信用貸款約定書第10條第2項第1款），並應支
    付以上開利率計算之遲延利息，自逾期日起6個月以內部分
    ，按上開利率百分之十計算之違約金，超過6個月部分，按
    上開利率百分之二十計算之違約金，每次違約狀態最高連續
    收取期數為9期（個人信用貸款約定書第8條），伊並已將借
    款金額全數匯入被告帳戶。詎被告未於111年2月20日依約繳
    納第1期還款金額，自111年2月21日起即屬未依約還款，依
    前揭個人信用貸款約定書，被告自斯時起喪失期限利益，且
    截至111年6月24日，尚積欠本金15萬元、111年1月20日至11
    1年2月20日（合計31日）利息596元，經伊自被告之個人帳
    戶扣款8元並依個人信用貸款約定書20條第3項所定抵充順序
    ，用以抵充前揭利息，仍不足清償全部債務。伊幾度催討，
    被告均置之不理。爰依消費借貸、個人信用貸款約定書法律
    關係為請求等語。並聲明：被告應給付原告15萬元，及自11
    1年1月20日起至清償日止，按週年利率百分之四點六八計算
    之利息，暨自111年2月21日起至清償日止，逾期在6個月以
    內者，按上開利率百分之十，逾期超過6個月者，按上開利
    率百分之二十計算之違約金。每次違約狀態最高連續收取期
    數為9期。
二、被告於言詞辯論期日未到場，亦未提出準備書狀為聲明或陳
    述。
三、得心證之理由：
　㈠按借用人應於約定期限內，返還與借用物種類、品質、數量
    相同之物：又遲延之債務，以支付金錢為標的者，債權人得
    請求依法定利率計算之遲延利息。但約定利率較高者，仍從
    其約定利率；再當事人得約定債務人於債務不履行時，應支
    付違約金；復當事人對於他造主張之事實，於言詞辯論時不
    爭執者，視同自認。但因他項陳述可認為爭執者，不在此限
    。當事人對於他造主張之事實，已於相當時期受合法之通知
    ，而於言詞辯論期日不到場，亦未提出準備書狀爭執者，準
    用第1項之規定，民法第478條前段、第233條第1項、第250
    條第1項、民事訴訟法第280條第1項、第3項前段分別定有明
    文。
　㈡經查：
　⒈上揭原告所主張借款本金、抵充前之111年1月20日至2月20日
    利息、遲延利息、違約金部分之事實，有個人信用貸款約定
    書（支付命令卷第至22頁）、信用貸款自動扣款委託書（支
    付命令卷第23頁）、借款人暨立委託書人線上成立契約簽署
    資料（支付命令卷第25頁）、查詢還款明細（支付命令卷第
    27頁）、帳戶還款明細查詢（支付命令卷第29頁）各1份在
    卷可佐。又被告固曾就支付命令聲明異議，但未記載理由，
    且就本件111年11月16日言詞辯論期日，已於相當時期受合
    法之通知，卻不到場，亦未提出準備書狀爭執，同前所述，
    依上揭法律規定，視同自認，是堪信原告之主張為真實。
　⒉惟原告自承已自被告個人帳戶扣款8元用以抵充111年1月20日
    至111年2月20日間利息（15萬元×約定之週年利率4.68％×31
    日/每年總日數365＝596元，元以下四捨五入）（支付命令卷
    第9頁），是此部分自應自原告得請求範圍內扣除。從而，
    原告依消費借貸、個人信用貸款約定書之法律關係，請求被
    告給付15萬588元（本金15萬元+111年1月20日至2月20日利
    息596元-抵充金額8元＝15萬588元），及其中15萬元部分，
    自111年2月21日起至清償日止，按週年利率百分之四點六八
    計算之利息，暨自111年2月21日起至清償日止，逾期在6個
    月以內者，按上開利率百分之十，逾期超過6個月者，按上
    開利率百分之二十計算之違約金，違約金最高連續收取期數
    為九期，依前揭法律規定，為有理由，應予准許；逾此範圍
    之請求，則無理由，應予駁回。　
四、假執行部分：
    按就第427條第1項至第4項訴訟適用簡易程序所為被告敗訴
    之判決，法院應依職權宣告假執行，民事訴訟法第389條第1
    項第3款規定甚明。查本件主文第1項部分乃依民事訴訟法第
    427條第1項規定訴訟適用簡易程序所為被告敗訴之判決，依
    上揭法律規定，應依職權宣告假執行。
五、本件事證已臻明確，原告其餘主張及所提證據，經本院斟酌
    後，核與判決結果不生影響，爰不逐一論駁，併此敘明。
六、訴訟費用負擔之依據：民事訴訟法第79條（考量原告敗訴者
    僅為以一訴附帶請求之孳息部分，不影響訴訟標的價額之計
    算，經斟酌後由被告負擔全部）。　　　　　　
中　　華　　民　　國　　111 　年　　11　　月　　30　　日
                  苗栗簡易庭  法　官　陳中順
以上正本係照原本作成。
如對本判決上訴，須於判決送達後20日內向本院提出上訴狀（須
附繕本）。如委任律師提起上訴者，應一併繳納上訴審裁判費。
中　　華　　民　　國　　111 　年　　11　　月　　30　　日
                              書記官  蔡芬芬